# 请教陈版主：股份支付相关账务处理

提问人：xiaolu66 时间：2021-09-01 11:17:00
陈老师好！
https://bbs.esnai.com/thread-5444595-1-1.html(出处: 中国会计视野论坛)
之前在会计视野论坛向您请教过股份支付相关问题，详见上述链接。
现还有些疑问：在IPO过程中，员工获取的合伙份额尚未达到解锁条件，离职时可按原购买合伙企业份额的价格加上持有期间对应的同期银行存款利率计算的利息转让给其他合伙人或合伙企业回购。假设，A员工第一次以1.6元/份额购买合伙份额，解锁前离职，以1.7元/份额将合伙份额转让给B员工，差价0.1元为根据同期银行存款利率计算的利息，转让时合伙份额的公允价为 2 元/份额。根据之前陈老师的回复，0.1元利息补偿作为属于辞退福利，受让方B员工支付的价款包含这部分利息，相应减少后续第二次股份支付费用，请问该如何进行账务处理？
0.1元辞退福利，是借：管理费用等 0.1 贷：应付职工薪酬 0.1，但这0.1公司并不需要支付，结转应付职工薪酬时，借：应付职工薪酬0.1 贷方用什么科目？
第二次股份支付确认多少金额？是2-1.6=0.4元计入费用和资本公积，还是2-1.7=0.3元计入费用和资本公积？
烦请老师解答，谢谢！

回答人：chenyiwei
1 、借：管理费用 0.1，贷：资本公积 0.1
2 、2-1.7=0.3元计入费用和资本公积。